臺灣臺南地方法院交通事件裁定　　　　 96年度交聲字第260號
原處分機關　交通部公路總局嘉義區監理所臺南監理站
異議人即受
處分人　　　甲○○
上列受處分人因違反道路交通管理處罰條例案件，對於交通部公
路總局嘉義區監理所臺南監理站，民國96年3月30日所為之裁決
處分（處分案號：嘉監南字第裁74-S00000000號），聲明異議，
本院裁定如下：
      主  文
異議駁回。
      理  由
一、原處分意旨略以：異議人即受處分人甲○○（下稱異議人）
    駕駛車號MI-4059號自小客車，於民國96年2月3日19時30分
    許，在臺南市○○路、赤崁街口處，因「闖紅燈 (西向東方
    向)」，違反道路交通管理處罰條例（下稱處罰條例）經臺
    南市警察局保安隊警員 (以下稱舉發機關)予以製單舉發，
    嗣交通部公路總局嘉義區監理所臺南監理站（下稱原處分機
    關），以異議人違規事實明確，乃依處罰條例第53條第1項
    暨違反道路交通管理事件統一裁罰基準之規定，以異議人「
    闖紅燈」為由，裁處異議人罰鍰新臺幣（下同）2700元，並
    依處罰條例第63條第1項記違規點數3點等語。
二、本件聲明異議意旨略以：異議人認為赤崁街與永福路口號誌
    相隔60至70公尺，距離過長，其經過赤崁街口時，還是綠燈
    ，並無闖紅燈，未料走不到20公尺，還未到永福路口就變成
    紅燈。且兩路口中間有四處行人穿越道，違規當時行人眾多
    異議人經過赤崁街路口時還是綠燈，中途異議人想買東西，
    欲停車在商店前，因此耽擱，燈號才變成紅燈，絕無闖紅燈
    之意，因此舉發機關及原處分機關所為之處分顯有錯誤，請
    求撤銷原處分，為此聲明異議云云 (見本院卷第2、3、6頁)
    。
三、按汽車駕駛人，行經有燈光號誌管制之交岔路口闖紅燈者，
    處1800元以上5400元以下罰鍰；又違反處罰條例第53條規定
    者，記違規點數3點。處罰條例第53條第1項、第63條第1項
    第3款，分別定有明文。
四、本院審酌：
  (一)異議人駕駛車號MI-4059號自小客車，於96年2月3日19時30
    分許，在臺南市○○路與赤崁街口處，經舉發機關以「闖紅
    燈」為由製單舉發。嗣原處分機關，以異議人違規事實明確
    ，依處罰條例第53條第1項暨違反道路交通管理事件統一裁
    罰基準及處罰條例第63條第1項第3款之規定，裁處異議人罰
    鍰2700元並記違規點數3點之事實，有：
　　原處分機關嘉監南字第裁74-S00000000號裁決書。
　　舉發機關南市警交字第S00000000號舉發違反道路交通管
 　　 理事件通知單。
    等件為證，且為異議人所不否認，此部分事實當可認定。
  (二)經查：證人即舉發本件違規之員警乙○○於本院96年4月30
    日調查時結證：「是我舉發的，對於舉發過程我有印象」、
    「舉發當日我們執行18-20時交通稽查勤務，站立於民族與
    永福路口，面向民族與赤崁街口，我們有開警示燈，攔停闖
    紅燈，當初發現異議人駕駛自小客車，由民族路西向東行駛
    ，經過民族赤崁街口，其他車輛已經停車，只有他的車子闖
    過來，我們攔停告發。」；「不可能誤認，當時我們站立於
    車子外面，看的很清楚」；「舉發當時警車停於民族與永福
    路的交叉路口」；「攔停地點不是異議人所示地點，攔停地
    點在我們警車旁邊」等語（見本院卷第16頁），已證稱異議
    人確有上述違規行為。而製單之員警乙○○依法執行勤務，
    與異議人毫無怨懟，衡情當無自陷偽證罪而構詞誣賴異議人
    之理，復查無積極證據足以證明證人上開證述係屬虛偽，且
    交通警察製單舉發違反處罰條例所列之違規事實，本質上為
    行政處分，係公務員基於職務上之權力，依法就特定之具體
    事件所為之具公法上效果之單方面行政行為，基於公務員為
    公法上行為具有公信力之原則，該行政行為當可被推定為真
    正，其據以依法處分之事實認定亦為正確無誤。本此公信原
    則，乃立法者賦予行政機關制定違反道路交通事件統一裁罰
    標準及處理細則，使執勤警員得當機處分以達其維護交通秩
    序、安全之行政目的。再按執行交通勤務警察依法律規定製
    單舉發違反處罰條例所列之違規事實，並由公路主管機關加
    以處罰，即係行政處分，受處分人不服公路主管機關所為之
    處罰，依處罰條例第87條之規定向管轄地方法院聲明異議，
    自屬行政救濟程序，其舉證責任分配，應採民事訴訟上舉證
    責任分配原則，87年10月28日修正公布之行政訴訟法第136
    條同揭此旨，而明文規定準用民事訴訟法第277條舉證責任
    分配之原則。是此，異議人僅以「我經過赤崁街口時，還是
    綠燈，並無闖紅燈..... 」；「我是在綠燈通過路口，我車
    速不超過5公里，我原本要停車在壽司店攤位前，是另一個
    員警叫我停車於我所繪製的位置」等情置辯，而未提出其他
    證據供本院調查，故難認其已善盡舉證責任，是其所辯尚非
    可信，本院亦查無任何證據足資證明執勤員警有捏造事實違
    法取締之情事存在，則執勤警員本其維護交通秩序、安全職
    責所為之舉發，自應受到合法、正確之推定。
  (三)再警方取締交通違規事件，其以照相、錄影方式取證者，固
    足為違規之證明，惟警員當場舉發者，舉發之員警本身之目
    睹、耳聞，亦為違規人違規之證明，本件證人員警乙○○所
    述內容並無何矛盾或違背經驗法則之處，自得為本院判斷之
    依據。至異議人另辯稱赤崁街與永福路口號誌相隔60至70公
    尺，距離是否過長及警車於舉發當時，是否以45度角停車云
    云，與判斷異議人是否有本件違規事實無關，附此敘明。
  (四)異議人前述違規事實，係違反處罰條例第53條第1項之規定
    ，已如前述。揆諸上開說明，原處分機關據此引用處罰條例
    第53條第1項、第63條第1項第3款之規定，裁處異議人罰鍰
    2700元並記違規點數3點，尚無違誤。
五、綜上所述，異議人於前述時、地闖紅燈，違反道路交通安全
    規則之情事，違規事實既可認定，足認異議人異議內容，並
    無理由，即應予駁回。
六、據上論斷，應依道路交通案件處理辦法第19條，裁定如主文
    。
中　　華　　民　　國　　96　　年　　9　　月　　12　　日
                        　交通法庭法　官　蔡直青
以上正本證明與原本無異。
如不服本裁定，應於收受送達後5日內向本院提出抗告狀。（應
附繕本）
                                  書記官  劉鴻瑛
中　　華　　民　　國　　96　　年　　9 　　月　　14　　日
